hu: Merevlemez formája: 0,85 hüvelyk; 1 hüvelyk; 1,3 hüvelyk; 1,8 hüvelyk; 2,5 hüvelyk; 3,5 hüvelyk; 5,25 hüvelyk; 8 hüvelyk; Egyéb
th: ฟอร์มแฟคเตอร์ของฮาร์ดไดรฟ์: 0.85 นิ้ว; 1 นิ้ว; 1.3 นิ้ว; 1.8 นิ้ว; 2.5 นิ้ว; 3.5 นิ้ว; 5.25 นิ้ว; 8 นิ้ว; อื่นๆ
fr: Facteur de forme du disque dur: 0,85 pouce; 1 pouce; 1,3 pouce; 1,8 pouce; 2,5 pouces; 3.5 pouces; 5,25 pouces; 8 pouces; Autre
pt-BR: Formato do disco rígido: 0,85 polegada; 1 polegada; 1,3 polegadas; 1,8 polegadas; 2,5 polegadas; 3,5 polegadas; 5,25 polegadas; 8 polegadas; Outro
ru: Форм-фактор жесткого диска: 0,85 дюйма; 1 дюйм; 1,3 дюйма; 1,8 дюйма; 2,5 дюйма; 3,5 дюйма; 5,25 дюйма; 8 дюймов; Другое
hr-HR: Format hardvera tvrdog diska: 0,85 inča; 1 inč; 1,3 inča; 1,8 inča; 2,5 inča; 3,5 inča; 5,25 inča; 8 inča; Ostalo
zh-CN: 硬盘尺寸: 0.85 英寸; 1 英寸; 1.3 英寸; 1.8 英寸; 2.5 英寸; 3.5 英寸; 5.25 英寸; 8 英寸; 其他
cs: Formát pevného disku: 0,85 palce; 1 palec; 1,3 palce; 1,8 palce; 2,5 palce; 3,5 palce; 5,25 palce; 8 palců; Jiné
sl-SI: Faktor oblike trdega diska: 0,85 palca; 1 palec; 1,3 palca; 1,8 palca; 2,5 palca; 3,5 palca; 5,25 palca; 8 palčni; Drugo
es: Factor de forma del disco duro: 0,85 pulgadas; 1 pulgada; 1,3 pulgadas; 1,8 pulgadas; 2,5 pulgadas; 3,5 pulgadas; 5,25 pulgadas; 8 pulgadas; Otros
el: Συντελεστής μορφής σκληρού δίσκου: 0,85 ίντσας; 1 ίντσα; 1,3 ιντσών; 1,8 ιντσών; 2,5 ιντσών; 3,5 ιντσών; 5,25 ιντσών; 8 ιντσών; Άλλο
sv: Formfaktor på hårddisk: 0.85 tum; 1 tum; 1.3 tum; 1.8 tum; 2.5 tum; 3.5 tum; 5.25 tum; 8 tum; Övrigt
sk-SK: Formátový faktor pevného disku: 0,85 palca; 1 palec; 1,3 palca; 1,8 palca; 2,5 palca; 3,5 palca; 5,25 palca; 8 palcov; Iné
lt-LT: Standžiojo disko dydis ir forma: 0,85 in; 1 colis; 1,3 in; 1,8 in; 2,5 colio; 3,5 colio; 5,25 colio; 8 coliai; Kita
da: Formfaktor for harddisk: 0.85 tommer; 1 tommer; 1.3 tommer; 1.8 tommer; 2.5 tommer; 3.5 tommer; 5.25 tommer; 8 tommer; Andet
pl: Kształt dysku twardego: 0,85 cala; 1 cal; 1,3 cala; 1,8 cala; 2,5 cala; 3,5 cala; 5,25 cala; 8 cali; Inne
tr: Sabit sürücü form faktörü: 0.85 inç; 1 inç; 1.3 inç; 1.8 inç; 2.5 inç; 3.5 inç; 5.25 inç; 8 inç; Diğer
vi: Dạng thức ổ cứng: 0.85 inch; 1 inch; 1.3 inch; 1.8 inch; 2.5 inch; 3.5 inch; 5.25 inch; 8 inch; Khác
de: Festplatten-Formfaktor: 0,85 Zoll; 1 Zoll; 1,3 Zoll; 1,8 Zoll; 2,5 Zoll; 3,5 Zoll; 5,25 Zoll; 8 Zoll; Sonstiges
ja: ハードドライブフォームファクタ: 0.85インチ; 1インチ; 1.3インチ; 1.8インチ; 2.5インチ; 3.5インチ; 5.25インチ; 8インチ; その他
ro-RO: Formă hard disk: 0,85 inchi; 1 inch; 1,3 inchi; 1,8 inchi; 2,5 inchi; 3,5 inchi; 5,25 inchi; 8 inchi; Altele
bg-BG: Типоразмер на твърдия диск: 0,85 инча; 1 инч; 1,3 инча; 1,8 инча; 2,5 инча; 3,5 инча; 5,25 инча; 8 инча; Други
pt-PT: Fator de forma do disco rígido: 0.85 polegadas; 1 polegada; 1.3 polegadas; 1.8 polegadas; 2.5 polegadas; 3.5 polegadas; 5.25 polegadas; 8 polegadas; Outro
nl: Vormfactor harde schijf: 0,85 inch; 1 inch; 1,3 inch; 1,8 inch; 2,5 inch; 3,5 inch; 5,25 inch; 8 inch; Andere
nb: Harddiskformfaktor: 0,85 tommer; 1 tomme; 1,3 tommer; 1,8 tommer; 2,5 tommer; 3,5 tommer; 5,25 tommer; 8 tommer; Annet
fi: Kiintolevyn muotokerroin: 0,85 tuumaa; 1-tuumainen; 1,3 tuumaa; 1,8 tuumaa; 2,5 tuumaa; 3,5 tuumaa; 5,25 tuumaa; 8 tuumaa; Muu
it: Fattore di forma del disco rigido: 0,85 pollici; 1 pollice; 1,3 pollici; 1,8 pollici; 2,5 pollici; 3,5 pollici; 5,25 pollici; 8 pollici; Altro
en: Hard drive form factor: 0.85 inch; 1 inch; 1.3 inch; 1.8 inch; 2.5 inch; 3.5 inch; 5.25 inch; 8 inch; Other
zh-TW: 硬碟機外型尺寸: 0.85 英吋; 1 英吋; 1.3 英吋; 1.8 英吋; 2.5 英吋; 3.5 英吋; 5.25 英吋; 8 英吋; 其他
ko: 하드 드라이브 폼 팩터: 0.85인치; 1인치; 1.3인치; 1.8인치; 2.5인치; 3.5인치; 5.25인치; 8인치; 기타